【裁判字號】    97,交易,161
【裁判日期】    970926
【裁判案由】    公共危險
【裁判全文】
臺灣嘉義地方法院刑事判決             97年度交易字第161號
公  訴  人  臺灣嘉義地方法院檢察署檢察官
被      告  甲○○
上列被告因公共危險案件，經檢察官提起公訴（九十七年度偵字
第三三五九號），本院判決如下：
    主  文
甲○○犯不能安全駕駛動力交通工具罪，累犯，處有期徒刑陸月
，併科罰金新臺幣拾貳萬元，有期徒刑如易科罰金，罰金如易服
勞役，均以新臺幣壹仟元折算壹日。
    犯罪事實
一、甲○○於民國九十七年五月五日晚間六時三十分許，在嘉義
    市○○路某檳榔攤內，飲用啤酒後，明知已達不能安全駕駛
    動力交通工具之程度，竟仍不顧大眾用路安全，基於酒後駕
    駛動力交通工具之犯意，於同日晚間八時許，駕駛車牌DF－
    8360號自小客車，由嘉義交流道北上國道一號高速公路由南
    向北行駛，欲返回其位於雲林縣大埤鄉之住處，途至國道一
    號高速公路北向二六四公里處時，適遇警方在該處執行取締
    交通違規勤務並經攔查，而經執勤警員察覺甲○○身上酒味
    甚濃，乃對其實施酒精檢測，測得其呼氣中所含酒精濃度高
    達每公升零點七０毫克而查獲。
二、案經內政部警政署國道公路警察局第四警察隊報由臺灣嘉義
    地方法院檢察署檢察官偵查起訴。
    理  由
一、上開犯罪事實，迭據被告甲○○於警詢、偵查及本院審理時
    坦承不諱，又被告經警測得其呼氣中所含酒精濃度高達每公
    升零點七０毫克，高出交通法規所容許之每公升零點二五毫
    克甚多之事實，有酒精濃度測試單一紙附卷可稽。按刑法第
    一百八十五條之三所稱服用酒類或其他相類之物，不能安全
    駕駛動力交通工具而駕駛之公共危險條款，係屬抽象危險犯
    之規定，此種抽象危險係伴隨飲酒過量之行為而當然成立；
    換言之，只需客觀上有此種行為出現，危險即視為存在，其
    是否果真肇事，均不影響公共危險罪責之成立；又上開條文
    所稱「不能安全駕駛」者，依法務部於八十八年五月十日，
    召集內政部警政署等相關單位研議，並參考德國、美國之認
    定標準，作成一普遍參考數值如下：對於酒精濃度呼氣已達
    每公升零點五五毫克或血液濃度達百分之零點一一以上者，
    因肇事率為一般正常人之十倍，故可認為已達不能安全駕駛
    之標準（詳見卷附法務部88年5月18日法檢（88）字第1669
     號函）。今被告經檢測結果，其呼氣中所含酒精濃度高達
    每公升零點七０毫克，揆諸前揭說明，其肇事率為一般正常
    人十倍以上，顯然已達不能安全駕駛之程度。況被告於經警
    舉發前，即有對警員指揮反應遲緩等異常駕駛行為，且於為
    警查獲當時，復有滿臉通紅、身上酒味濃厚及注意力無法集
    中等醉態情事，此有舉發之警方人員所製作「刑法第一百八
    十五條之三案件測試觀察紀錄表」及「汽車駕駛人酒後生理
    協調平衡檢測紀錄表」各一件在卷可佐，足證被告飲酒後，
    確因不勝酒力而影響其安全駕駛之能力甚明。綜上所述，本
    案事證已臻明確，被告犯行洵堪認定。
二、核被告甲○○所為，係犯刑法第一百八十五條之三之公共危
    險罪。經查，被告有多次酒後駕車之公共危險前案紀錄，第
    一次於九十一年間，經臺灣雲林地方法院以九十一年度交易
    字第八七號判決判處有期徒刑三月確定，於同年六月十二日
    易科罰金執行完畢；第二次於九十二年間，經臺灣雲林地方
    法院以九十二年度六交簡字第一四０號判決判處有期徒刑五
    月確定，於同年九月二十五日易科罰金執行完畢；第三次於
    民國九十四年間，經臺灣嘉義地方法院檢察署檢察官以九十
    四年度偵字第一六一０號為緩起訴處分確定，於九十五年四
    月二十八日緩起訴期間期滿未經撤銷；第四次於九十六年間
    ，經本院以九十六年度嘉交簡字第一０七四號判決判處有期
    徒刑六月確定，甫於九十七年二月十四日易科罰金執行完畢
    之事實，有臺灣高等法院被告前案紀錄表及臺灣嘉義地方法
    院檢察署刑案資料查註紀錄表各一件在卷可按，其於有期徒
    刑之執行完畢後，五年以內，故意再犯本件有期徒刑以上之
    罪，為累犯，應依刑法第四十七條第一項之規定加重其刑。
    爰審酌被告前已有多次酒後駕車之公共危險前案紀錄，甫於
    九十七年二月十四日因酒後駕車案件經判處徒刑易科罰金執
    行完畢，未久即再因酒後駕車而犯本次公共危險罪，素行不
    佳，並審酌被告犯罪之動機、其自陳高職畢業之智識程度、
    從事汽車修護工作、家有母親、已婚、育有二子、經濟狀況
    尚可之家庭狀況，其酒後駕車且行駛於國道高速公路所生危
    害甚高及犯罪後坦認犯行之態度等一切情狀，量處如主文所
    示之刑，並諭知如易科罰金、易服勞役之折算標準。至公訴
    人聲請依刑法第八十九條施以禁戒處分乙節，經查，被告雖
    有數度酒醉駕車公共危險前案紀錄，惟各次行為均已間隔相
    當時日，僅憑該等前案紀錄，尚難認定被告有酗酒情形且已
    達酗酒成癮之程度，此外，依公訴人所提出之證據資料，亦
    難認有積極事證足認被告符合刑法第八十九條規定「酗酒成
    癮」之要件，是公訴人聲請禁戒處分部分，容有誤會，附此
    敘明。
據上論斷，應依刑事訴訟法第二百九十九條第一項前段，刑法第
一百八十五條之三、第四十七條第一項、第四十一條第一項、第
四十二條第三項，刑法施行法第一條之一第一項，判決如主文。
本案經檢察官徐鈺婷到庭執行職務
中    華    民    國    97    年    9     月    26    日
                       交通法庭    法  官    許兆慶
上列正本證明與原本無異。
如不服本判決，應於判決送達後十日內向本院提出上訴狀，上訴
書狀依法應敘述具體理由，如未敘述具體理由者，應於上訴期間
屆滿後二十日內補提理由書於本院（均應附繕本）。
中    華    民    國    97    年    9     月    26    日
                                   書記官    林美芳
附錄法條
中華民國刑法第185條之3
服用毒品、麻醉藥品、酒類或其他相類之物，不能安全駕駛動力
交通工具而駕駛者，處一年以下有期徒刑、拘役或科或併科十五
萬元以下罰金。


司法院資訊處製作；財團法人民間司法改革基金會備份。
